【裁判字號】    89,交訴,130
【裁判日期】    900626
【裁判案由】    公共危險等
【裁判全文】
臺灣臺北地方法院刑事判決                          八十九年交訴字第一三○號
    公  訴  人  臺灣臺北地方法院檢察署檢察官
    被      告  甲○○
右列被告因公共危險等案件，經檢察官提起公訴( 八十九年度偵字第一六一五九號 )
，本院判決如左：
        主      文
甲○○駕駛動力交通工具肇事，致人受傷而逃逸，處有期徒刑柒月，緩刑年。緩刑
期內付保護管束。
其餘被訴過失傷害部分，公訴不受理。
        事      實
一、甲○○於八十九年六月廿三日下午五時四十分許，駕駛一輛車牌POD-296 號重型
    機器腳踏車( 動力交通工具 )，沿雙向車道不對稱之臺北市中山區○○○路○段
    ( 南側 )第二線快車道( 第一線快車道係公車專用車道 )由西往東方向行駛，途
    經民權東路二段六十四號前，同向右前方外側車道( 即右側第三線快車道 )適有
    成年女子乙○○駕駛一輛車牌GWD-448 號重型機器腳踏車併行前駛，甲○○理應
    注意車前狀況及兩車併行之間隔，並隨時採取必要之安全措施，且在該處雙向車
    道不對稱之道路變換車道時，亦應注意安全距離，而依當時係傍晚( 暮光 )、天
    候晴、路面乾燥無缺陷、視距良好無障礙物等情形觀之，並無任何足令甲○○有
    何不能注意之情事，其應注意能注意卻疏未注意，即貿然駕車往右變換車道至外
    側快車道行駛，以致追撞該輛由乙○○所駕駛之車牌GWD-448 號重型機器腳踏車
    左後車身。乙○○駕車失控倒地，受有左手食指擦傷、左手第一指遠端指節挫傷
    、左前臂擦破傷及左膝瘀血等傷害( 被害人乙○○在辯論終結前撤回過失傷害部
    分之告訴 )。甲○○駕駛動力交通工具( 車牌POD-296 號重型機器腳踏車 )肇事
    後，雖曾停車查看，惟未即採取救護或其他必要措施，並向警察機關報告，逕自
    駕車逃逸，惟經乙○○抄記其車牌「POD-296 」報警循線查獲。
二、案經被害人乙○○訴由臺北市政府警察局中山分局報請臺灣臺北地方法院檢察署
    檢察官偵查起訴。
          理      由
一、有罪部分：
    (一)右揭事實，業據被告甲○○供承不諱，核與被害人乙○○指訴情節相等相符
        ，並有道路交通事故調查報告表、交通事故談話紀錄表、交通事故補充資料
        表、車損及路況相片等件在卷可稽。被害人乙○○因本件交通事故受有前揭
        傷害，亦有臺北縣立三重醫院診斷證明書一紙在卷( 偵查卷第六頁 )在卷可
        稽。被告甲○○既係領有駕駛執照之駕駛人，其就「道路交通管理處罰條例
        」第九十四條第三項「汽( 機 )車行駛時，駕駛人應注意車前狀況及兩車併
        行之間隔，並隨時採取必要之安全措施」、第九十八條第二項及第一項第六
        款「( 駕駛 )汽( 機 )車在雙向車道不對稱之道路變換車道時，應注意安全
        距離」及「道路交通管理處罰條例」第六十二條第一項「汽( 機 )車駕駛人
        ，駕駛汽( 機 )車肇事致人受傷或死亡，應即採取救護或其他必要之安全措
        施，並向警察機關報告，不得駛離」等規定，自應知之甚稔。況依卷附「道
        路交通事故調查報告表」記載本件交通事故發生當時係傍晚( 暮光 )、天候
        晴、路面乾燥無缺陷、視距良好無障礙物等情形觀之，並無任何足令甲○○
        有何不能注意之情事，其應注意能注意卻疏未注意，即貿然駕車往右變換車
        道至外側快車道行駛以致肇事，其就本件交通事故之發生自有過失無疑，且
        其過失與被害人所受前揭傷害間，確有相當因果關係。被告甲○○辯稱其因
        被害人乙○○當場責備他，始駕車離去云云，無非係畏罪卸責之詞，不足採
        信。被告甲○○駕駛動力交通工具( 車牌POD-296 號重型機器腳踏車 )肇事
        致人受傷，未即採取救護或其他必要措施，亦未向警察機關報告，即逕自駕
        車逃逸之犯行明確，應予依法論科。
    (二)核被告甲○○所為，係犯刑法第一百八十五條之四駕駛動力交通工具肇事致
        人受傷而逃逸罪。爰審酌被告甲○○犯行雖然惡劣、幸未造成被害人乙○○
        嚴重傷害、且被告甲○○犯罪後坦承犯行並與被害人乙○○達成民事上和解
        賠償損害等一切情狀，量處如主文所示之刑，以示懲儆。末查被告甲○○未
        曾受有期徒刑以上刑之宣告，有臺灣高等法院檢察署刑案紀錄簡覆表一件在
        卷可稽，其經此次教訓自當知所警惕而應無再犯之虞，本院認其前所受宣告
        之刑，以暫不執行為適當，爰併予宣告緩刑三年，緩刑期內付保護管束，以
        勵自新。
二、不受理部分：
    (一)按告訴乃論之罪，告訴人於第一審辯論終結前得撤回其告訴，又告訴經撤回
        者，應諭知不受理之判決，刑事訴訟法第二百三十八條第一項及第三百零三
        條第三款定有明文。
    (二)查本件告訴人乙○○告訴被告甲○○過失傷害案件，起訴書認此部分係犯刑
        法第二百八十四條第一項( 起訴書誤載：第二項，應予補正 )前段過失傷害
        罪，惟依同法第二百八十七條規定，須告訴乃論。茲據告訴人當庭撤回其過
        失傷害部分之告訴，依照上開說明，本件過失傷害部分，爰不經言詞辯論，
        逕為諭知不受理之判決。
據上論斷，應依刑事訴訟法第二百九十九條第一項前段，第三百零三條第三款，第三
百零七條，刑法第一百八十五條之四，第七十四條第一款，第九十三條第一項，判決
如主文。
本案經檢察官蔡名堯到庭執行職務。
中      華      民      國    九    十    年      六      月    廿六    日
                          臺灣臺北地方法院交通法庭
                                  法  官  鍾      華
右正本證明與原本無異。
如不服本判決，應於判決送達後十日內向本院提出上訴狀 (應附繕本) ，上訴於
臺灣高等法院。
                                  書記官  黃  繡  琴
中      華      民      國    九    十    年      六      月    二十六  日
附錄本案所犯法條全文
刑法第一百八十五條之四：
駕駛動力交通工具肇事，致人死傷而逃逸者，處六月以上五年以下有期徒刑。


司法院資訊處製作；財團法人民間司法改革基金會備份。
